PERFIL PROFESIONAL

Especialista en Gerencia de Proyectos, Profesional bilingüe B2+ en Ingeniería Industrial con conocimientos y experiencia en desarrollo de la estrategia, implementación de planes de acción que permitan la mejora continua de la empresa, estandarización y optimización de procesos, planteamiento de procedimientos y KPI's, además poseo conocimientos en sistemas de gestión integrados, manejo de base de datos e indicadores. Soy una persona que se reta a sí mismo, adaptable al cambio, orientado al logro y con gran capacidad de análisis y decisión para la mejora continúa en el sector de la empresa.

HABILIDADES TÉCNICAS

- Seguimiento y control de sistemas integrados de gestión.
- Análisis de alcance y certificación de la empresa.
- Supervisión de la operación enfocada en el mejoramiento de procesos.
- Seguimiento KPI's del equipo de trabajo.
- Estandarización y optimización de procesos.
- PowerBI

EXPERIENCIA PROFESIONAL

Empresa. CSG International

Cargo: BILLING ANALYST

Marzo 2022 – Septiembre 2024

Liderar y desempeñar un papel clave en la revisión de proyectos, informes y análisis de facturación de nuestros clientes. La gestión de servicio gestionado de CSG consta de servicios de procesamiento y soporte junto con las tareas requeridas del sistema de producción. El puesto se compone de responsabilidades de facturación y análisis del proyecto dependiendo la necesidad del cliente. Proporcionar un buen desarrollo de la comunicación con el cliente, la resolución de problemas y liderar equipos para optimizar procesos y satisfacer las necesidades del cliente interno y externo.

Logros:

- Reducir tiempos de respuesta a nuestros clientes.
- Analizar de manera óptima el requerimiento del cliente para dar una pronta solución a su solicitud.
- Optimizar los procesos de respuesta y solución para dar apoyo al equipo.
- Ayudar a identificar, documentar y completar requisitos o tareas de facturación, que alimentan el ciclo financiero, brindando garantía de calidad y mejora continua.
- Desarrollar documentación para todos los procesos internos y del cliente mientras se asume la responsabilidad general de los procedimientos y análisis de facturación.

Empresa. SGS COLOMBIA

Marzo 2020 – Marzo 2022

Coordinación de proyectos de evaluación a proveedores y consultorías enfocados en la mejora de negocio, planeación auditorías de primera, segunda y tercera parte, a nivel nacional e internacional, realizar el seguimiento del proceso desde la oferta hasta la ejecución del servicio, manejo de diferentes proyectos teniendo en cuenta los diferentes estándares de calidad.

Logros:

- Reduje los gastos operativos de los servicios que se realizan en el sector en un 40%.
- Organice el control de la organización del cargo estipulado por medio de, tablas dinámicas, indicadores lo cual facilitó la operación.
- Sincronicé la comunicación entre el área comercial, técnica y operativa, permitiendo así optimizar el proceso logístico.

Empresa. ICONTEC INTERNACIONAL

Julio 2017 – Marzo 2020

Cargo: Gestor de entregables

Verificar el proceso final de la cadena de auditoria y el proceso de evaluación de los diferentes reglamentos y normas voluntarias y poder emitir una certificación al cliente, así mismo, desempeñe tareas especialmente para certificación de producto, servicios y procesos.

Logros

- Reduje los tiempos de respuesta inmediata a las solicitudes de importación en un 62%.
- Optimicé los procesos de la operación por medio de la automatización de las constancias solicitadas.

EDUCACIÓN

- Especialista en Gerencia de Proyectos en Inteligencia de Negocios, Politécnico Grancolombiano, mayo 2022
- Profesional en Ingeniería Industrial, Politécnico Grancolombiano, septiembre 2019

EDUCACIÓN COMPLEMENTARIA

- Curso de Auditor Interno en HSEQ, SGS Acadamy, 2020
- Diplomado en Logística y cadena de abastecimiento, Politécnico de Colombia, 2017